【裁判字號】    97,裁,1361
【裁判日期】    970221
【裁判案由】    商標異議
【裁判全文】
最  高  行  政  法  院  裁  定
                                     97年度裁字第01361號
上  訴  人  貴婷國際流行服飾有限公司
代  表  人  甲○○
訴訟代理人  林志剛  律師
            楊憲祖  律師
            黃闡億  律師
被 上訴 人  經濟部智慧財產局
代  表  人  王美花
參  加  人  統愛有限公司
代  表  人  乙○○
上列當事人間商標異議事件，上訴人對於中華民國96年10月25日
臺北高等行政法院96年度訴字第348號判決，提起上訴，本院裁
定如下：
    主  文
上訴駁回。
上訴審訴訟費用由上訴人負擔。
    理  由
一、按對於高等行政法院判決之上訴，非以其違背法令為理由，
    不得為之，行政訴訟法第242條定有明文。依同法第243條第
    1項規定，判決不適用法規或適用不當者，為違背法令；而
    判決有同條第2項所列各款情形之一者，為當然違背法令。
    是當事人對於高等行政法院判決上訴，如依行政訴訟法第24
    3條第1項規定，以高等行政法院判決有不適用法規或適用不
    當為理由時，其上訴狀或理由書應有具體之指摘，並揭示該
    法規之條項或其內容；若係成文法以外之法則，應揭示該法
    則之旨趣；倘為司法院解釋或本院之判例，則應揭示該判解
    之字號或其內容。如以行政訴訟法第243條第2項所列各款情
    形為理由時，其上訴狀或理由書，應揭示合於該條項各款之
    事實。上訴狀或理由書如未依此項方法表明者，即難認為已
    對高等行政法院判決之違背法令有具體之指摘，其上訴自難
    認為合法。
二、本件上訴人對於臺北高等行政法院判決提起上訴，除援用原
    審主張外，並補稱略謂：原判決認定外文「JOJO」與中文「
    佳佳」結合為據以異議商標之主要部分，顯未慮及我國通用
    之文字為中文，消費者主要仍以中文部分識別商標，故原判
    決顯有違經驗法則及論理法則。又原判決對於上訴人於原審
    主張在知名服飾品牌普遍同時產製、銷售眼鏡類商品的情形
    下，以系爭商標之知名度，當消費者見到系爭商標使用於眼
    鏡類商品時，應即認識其為上訴人產製之商品，而不致誤認
    其產製來源為據以異議商標所有人統愛有限公司等等，原判
    決未說明何以不採之理由，有判決不備理由之違背法令。另
    原判決對於上訴人於原審所為「上訴人善意申請註冊系爭商
    標，反而據以異議商標所有人有惡意攀附系爭商標知名度之
    行為」的主張，亦未說明何以不採之理由，顯有判決不備理
    由之違法。另原判決否定系爭商標圖樣上「JEANS」英文的
    識別作用，不僅有違商標識別性審查要點之規定，並忽略愈
    著名的商標受保護的商品類別愈廣的著名商標保護理論，實
    有判決不備理由之違背法令等語為由。惟核其所陳上述理由
    ，無非係重述為原審所不採之陳詞，以其主觀之見解，就原
    審取捨證據、認定事實之職權行使，指摘其為不當，並就原
    審已論斷者，泛言未論斷或對原審判斷任意指為違背論理法
    則、經驗法則，而非具體說明其有何合於不適用法規或適用
    法規不當之情形，並揭示該法規之條項或其內容，或有如何
    違背司法院解釋、本院判例及合於行政訴訟法第243條第2項
    所列各款之事實，難認對該判決之如何違背法令已有具體之
    指摘。依首揭說明，應認其上訴為不合法。
三、據上論結，本件上訴為不合法，依行政訴訟法第249條第1項
    前段、第104條、民事訴訟法第95條、第78條，裁定如主文
    。
中    華    民    國    97    年    2     月    21    日
                    最高行政法院第四庭
                        審判長法官  鍾  耀  光
                              法官  侯  東  昇
                              法官  姜  仁  脩
                              法官  王  德  麟
                              法官  黃  清  光
以  上  正  本  證  明  與  原  本  無  異
中    華    民    國    97    年    2     月    21    日
                              書記官  阮  思  瑩


司法院資訊處製作；財團法人民間司法改革基金會備份。
